最  高  行  政  法  院  裁  定
                                     100年度裁字第1781號
上  訴  人  甲○○
被 上訴 人  內政部警政署
代  表  人  王卓鈞
上列當事人間免職事件，上訴人對於中華民國100年4月28日臺北
高等行政法院100年度訴字第12號判決，提起上訴，本院裁定如
下：
    主  文
上訴駁回。
上訴審訴訟費用由上訴人負擔。
    理  由
一、按對於高等行政法院判決之上訴，非以其違背法令為理由，
    不得為之，行政訴訟法第242條定有明文。依同法第243條第
    1項規定，判決不適用法規或適用不當者，為違背法令；而
    判決有同條第2項所列各款情形之一者，為當然違背法令。
    是當事人對於高等行政法院判決上訴，如依行政訴訟法第24
    3條第1項規定，以高等行政法院判決有不適用法規或適用不
    當為理由時，其上訴狀或理由書應有具體之指摘，並揭示該
    法規之條項或其內容；若係成文法以外之法則，應揭示該法
    則之旨趣；倘為司法院解釋或本院之判例，則應揭示該判解
    之字號或其內容。如以行政訴訟法第243條第2項所列各款情
    形為理由時，其上訴狀或理由書，應揭示合於該條項各款之
    事實。上訴狀或理由書如未依此項方法表明，或其所表明者
    與上開法條規定不合時，即難認為已對高等行政法院判決之
    違背法令有具體之指摘，其上訴自難認為合法。
二、本件上訴人對於臺北高等行政法院判決上訴，主張：原判決
    僅以告訴人蕭女之供述，及其友人杜沁恩的證述，再加上測
    謊報告即認定本件事實構成強制性交，原判決之認定顯有違
    經驗法則。又因分局長於任內極為關懷原住民，上訴人為感
    念分局長的照顧遂與同為原住民之同仁「贈送單車」予分局
    長，並非賄賂長官，此與「打考績」係屬兩碼事，是上訴人
    並無利用年終考績機會向同仁索價。另原判決不僅未傳喚證
    人，亦未說明何以不傳喚之理由，顯有判決不備理由之違法
    。其次，上訴人並無以補償值班員警的津貼方式來詐騙其他
    警員，況聚餐出錢是所內同仁的決議，上訴人亦無對執行投
    開票所警衛勤務同仁索取工作費。再者，本件免職處分並未
    記載事實、理由，顯有重大明顯之瑕疵，應屬無效之行政處
    分。另原處分對上訴人所為記二大過之處分，並未合法送達
    予上訴人，原判決顯有違誤等語。惟查，原審就上訴人破壞
    紀律，情節重大之事實，有關強制性侵、利用年終考績機會
    向同仁索價、對執行投開票所警衛勤務同仁索取工作費等部
    分，已說明其得心證之理由。上訴人主張花蓮縣警察局拒絕
    其閱卷之申請，且未載明事實理由，屬程序上重大瑕疵，且
    原處分未記載事實、理由，有重大明顯瑕疵，應屬無效部分
    非為可採，亦據原審加以論明。上訴人上述主張雖以該判決
    違背法令為由，核其上訴理由，或係就原審取捨證據、認定
    事實之職權行使事項，任加指摘違誤，或係重述其在原審業
    經主張，依其個人主觀歧異之法律見解，就原審所為論斷或
    駁斥其主張之理由，爭執原判決不適用法規、適用不當，或
    理由不備，而非具體表明合於不適用法規、適用法規不當、
    或行政訴訟法第243條第2項所列各款之情形，難認對該判決
    之如何違背法令已有具體之指摘。至於上訴人主張原處分對
    上訴人所為記二大過之處分，並未合法送達予上訴人，原判
    決顯有違誤部分。依卷內上訴人之復審書已載明上訴人係於
    民國99年4月19日收受被上訴人99年4月6日警署人字第09900
    68674號免職令，並將該免職令作為附件1提出附卷(復審卷
    第185頁、第202頁參見)，足見被上訴人99年4月6日警署人
    字第0990068674號令已合法送達上訴人，依該函令內容即載
    明上訴人核有公務人員考績法第12條第3項第7款一次記二大
    過之情事之獎懲事由，而將上訴人免職，免職未確定前先行
    停職。上訴人主張其未收到記二大過之處分，原處分有重大
    瑕疵，顯然無效一節，非屬有據。亦難據此主張其就原判決
    之如何違背法令已有具體之指摘。依首開規定及說明，應認
    其上訴為不合法。
三、據上論結，本件上訴為不合法。依行政訴訟法第249條第1項
    前段、第104條、民事訴訟法第95條、第78條，裁定如主文
    。
中    華    民    國    100   年    7     月    21    日
                    最高行政法院第四庭
                        審判長法官  吳  明  鴻
                              法官  林  茂  權
                              法官  侯  東  昇
                              法官  黃  秋  鴻
                              法官  陳  國  成

以  上  正  本  證  明  與  原  本  無  異
中    華    民    國    100   年    7     月    22    日
                              書記官  王  史  民